臺灣雲林地方法院刑事判決　　　　　　　 94年度訴字第468號
公　訴　人　臺灣雲林地方法院檢察署檢察官
被　　　告　甲○○
　　　　　　　　　　國民
　　　　　　　　　　（現另案於臺灣雲林第二監獄執行中）
指定辯護人　本院公設辯護人乙○○
上列被告因強盜案件，經檢察官提起公訴（94年度偵字第1980號
），本院判決如下：
    主  文
甲○○未經許可，持有刀械，處有期徒刑肆月，扣案之扁鑽壹支
、武士刀壹支、十字弓壹支（含附屬大弓箭貳拾肆支及小弓箭玖
支）均沒收；又共同意圖為自己不法之所有，攜帶兇器，以強暴
至使不能抗拒，而取他人之物，處有期徒刑柒年肆月，褫奪公權
柒年，扣案之開山刀1 支沒收。應執行有期徒刑柒年陸月，褫奪
公權柒年，扣案之開山刀壹支、扁鑽壹支、武士刀壹支、十字弓
壹支（含附屬大弓箭貳拾肆支及小弓箭玖支）均沒收。
    事  實
一、甲○○於民國94年4 月5 日某時，在其雲林縣古坑鄉○○村
    ○○路2 巷8 之5 號住處，自真實姓名年籍不詳綽號「阿國
    」之成年男子處取得槍砲彈藥刀械管制條例所管制之扁鑽1
    支、武士刀1 支及十字弓1 支（含附屬大弓箭24支及小弓箭
    9 支），即未經許可而無故持有上開管制刀械。
二、甲○○另與真實姓名年籍不詳綽號「阿君」之成年男子，共
    同基於意圖為自己不法所有之犯意聯絡，於94年4 月27 日
    15時50分許，由甲○○騎乘機車（車牌已先行取下）搭載「
    阿君」攜帶客觀上屬兇器之開山刀1 支，在雲林縣古坑鄉附
    近尋找強盜財物之對象，俟騎至雲林縣古坑鄉○○○村○○
    路112 號，即丙○○所經營之「ＢＭＷ檳榔攤」時，甲○○
    與「阿君」見該檳榔攤可為強盜財物之對象，即由甲○○持
    上開開山刀進入該檳榔攤，高舉開山刀作勢砍狀，並對丙○
    ○高喊：「搶劫，錢放在那裏？」至使丙○○不能抗拒，而
    強盜檳榔攤內之現金新臺幣（下同）5,000 元得手，隨即跳
    上在外把風接應換由「阿君」所騎乘之上開機車共同逃離現
    場，得手財物由甲○○分得1, 500元，「阿君」分得3,500
    元。
三、案經雲林縣警察局斗六分局報請臺灣雲林地方法院檢察署檢
    察官偵查後起訴。
    理  由
一、上開犯罪事實業據被告甲○○坦白承認，核與被害人丙○○
    於警詢時之陳述相符，並有扣案之扁鑽、武士刀、開山刀各
    1 支及十字弓1 支（含附屬大弓箭24支及小弓箭9 支）可證
    。又扣案之「扁鑽」1 支，刀刃型為三角形且兩面開鋒長10
    公分、刀柄長11.5公分，末端成圓圈，屬列管刀械—扁鑽；
    扣案之「武士刀」1 支，刀刃長60公分、刀柄長24公分，刀
    刃單面已開鋒，屬列管刀械—武士刀。扣案之「十字弓」1
    支，長77公分、寬65公分，有槍托、板機為發射箭矢之機械
    原理，屬列管刀械—十字弓，此有雲林縣警察局94年5 月9
    日雲警保字第0940004395號鑑驗列管刀械函文、雲林縣警察
    局刀械鑑驗小組工作紀錄表及照片各3 張在卷可查（見偵卷
    第65頁至第66頁、第68頁至第72頁）。綜上，足認被告之自
    白與事實相符，應可採信。本件事證明確，被告上開犯行均
    堪認定。
二、核被告甲○○上開事實欄一所為係犯槍砲彈藥刀械管制條例
    第14條第3 項之未經許可持有刀械罪。被告甲○○以一持有
    行為，同時持有扁鑽、武士刀及十字弓（含附屬大弓箭24支
    及小弓箭9 支）各1 支，均係觸犯未經許可持有刀械罪罪名
    ，為想像競合犯，應從一重之同條例第14條第3 項之未經許
    可持有刀械罪論處。至被告上開事實欄二所為係犯刑法第33
    0 條第1 項之攜帶兇器強盜罪。
三、被告甲○○與「阿君」就上開強盜犯行間，有犯意聯絡及行
    為分擔，均為共同正犯。
四、被告甲○○所犯上開2 罪間，犯意各別，罪名互殊，應予分
    論併罰。
五、爰審酌被告甲○○年輕力壯，竟不思自食其力、努力向上，
    而於光天化日下以持刀行搶之方式取得非份之財，被告所為
    顯不足取，且被告持開山刀強盜被害人，對於被害人所造成
    之身心恐懼非微。又被告甲○○於強盜時雖持有開山刀1 支
    ，但並未實際用以傷害被害人，且被告與綽號「阿君」2 人
    強盜犯罪所得5,000 元，被告甲○○僅分得1,500 元，且被
    告於犯後業與被害人丙○○達成調解並已賠償被害人所受
    5000元損失，此有雲林縣古坑鄉調解委員會調解書1 份在卷
    可查（見本院卷第107 頁），以及被告甲○○犯後能坦承犯
    行，犯後態度良好等一切情狀，分別判處如主文所示之刑，
    並定其應執行之刑。至於辯護人為被告辯護意旨請求依刑法
    第59條酌減其刑部分，本院認為被告僅因缺錢花用，即起貪
    念持刀強盜他人，所為難認有何情堪憫恕之處，被告所為並
    不宜依刑法第59條減輕其刑，併此敘明。再者，本院認為被
    告持用開山刀強盜檳榔攤之犯行，依其犯罪性質，並不適合
    擔任公職及參與公共行政事務，有褫奪公權之必要，爰併宣
    告褫奪公權7 年。
六、扣案之開山刀1 支（即偵卷第75頁上方照片捲尺後方之開山
    刀）係被告所有供上開強盜犯行所用之物，業據被告坦白承
    認（見本院卷第101 頁反面），應依刑法第38條第1 項第2
    款宣告沒收；至扣案扁鑽1 支、武士刀1 支及十字弓1 支（
    含附屬大弓箭24支及小弓箭9 支），則屬違禁物，有雲林縣
    警察局94年5 月9 日雲警保字第09400043 95 號鑑驗列管刀
    械函文及雲林縣警察局刀械鑑驗小組工作紀錄表3 張在卷可
    查，爰均依法宣告沒收之。
據上論斷，應依刑事訴訟法第299 條第1 項前段，刑法第28條、
第330 條第1 項、第55條、第51條第5 款、第38條第1 項第1 款
、第2 款、第37條第2 項，槍砲彈藥刀械管制條例第14條第3 項
，判決如主文。
本案經檢察官丁○○到庭執行職務
中　　華　　民　　國　　94　　年　　12　　月　　7 　　日
                  刑事第二庭審判長法  官  林  輝  煌
                                  法  官  柯  志  民
                                  法  官  李  明  鴻
以上正本證明與原本無異。
如不服本判決，應於判決送達後10日內，向本院提出上訴狀。（
須附繕本）
                                  書記官  孫  秀  桃
中　　華　　民　　國　　94　　年　　12　　月　　7 　　日
附錄本案論罪科刑法條全文
中華民國刑法第330條
犯強盜罪而有第三百二十一條第一項各款情形之一者，處七年以
上有期徒刑。
前項之未遂犯罰之。
槍砲彈藥刀械管制條例第14條
未經許可，製造、販賣或運輸刀械者，處三年以下有期徒刑，併
科新台幣一百萬元以下罰金。
意圖供自己或他人犯罪之用，而犯前項之罪者，處六月以上五年
以下有期徒刑，併科新台幣三百萬元以下罰金。
未經許可，持有或意圖販賣而陳列刀械者，處一年以下有期徒刑
、拘役或新台幣五十萬元以下罰金。
第一項及第二項之未遂犯罰之。
